【裁判字號】    97,訴,896
【裁判日期】    970423
【裁判案由】    毒品危害防制條例
【裁判全文】
臺灣板橋地方法院刑事判決               97年度訴字第896號
公  訴  人  臺灣板橋地方法院檢察署檢察官
被      告  甲○○
上列被告因違反毒品危害防制條例案件，經檢察官提起公訴（97
年度毒偵字第1082號），被告於準備程序中對被訴事實為認罪之
陳述，本院合議庭裁定由受命法官獨任行簡式審判程序，判決如
下：
    主  文
甲○○施用第一級毒品，累犯，處有期徒刑玖月。
扣案之含海洛因殘渣袋壹個沒收銷燬之。
    事  實
一、甲○○曾因施用毒品案件，經本院以91年度毒聲字第683 號
    裁定送觀察勒戒，認有繼續施用毒品傾向，本院以91年度毒
    聲字第929 號裁定令入戒治處所施以強制戒治，復戒治成績
    評定為合格，本院再以91年度毒聲字第2656號裁定停止戒治
    交付保護管束，甫於民國92年3 月20日保護管束期滿，戒治
    執行完畢，由臺灣板橋地方法院檢察署檢察官於92年10月27
    日以92度戒毒偵字第353 號不起訴處分確定。因轉讓毒品案
    件，經本院以91年度訴字第1271號判決判處有期徒刑1 年，
    嗣提出上訴，經臺灣高等法院、最高法院分別以91年度上訴
    字第2903號判決、92年度台上字第644 號判決駁回上訴確定
    ，於93年3 月16日縮刑期滿執行完畢；再於上開強制戒治
    執行完畢後5 年內之96年3 月30日因施用毒品經本院以96年
    度訴字第2049號判決應執行有期徒刑10月在案。詎其猶不知
    戒慎，另基於施用甲基非他命及海洛因之犯意，於97年1 月
    15日晚間某時，在臺北縣三重市○○○路其朋友住處，以將
    海洛因及甲基安非他命粉末混合後置於吸食器內加熱燒烤吸
    食其煙霧之方式，同時施用第一級毒品海洛因及第二級毒品
    甲基安非他命1 次。嗣於96 年 月16日15時50分許，為警在
    臺北縣三重市○○街64巷17號3 樓樓梯間因行跡可疑為警上
    前盤檢時經其同意帶警前往臺北縣三重市○○街64巷17號3
    樓居處搜索，而在上址扣得含海洛因之殘渣袋1 個、使用過
    之針筒4 支。
二、案經臺北市政府警察局中山分局移送臺灣板橋地方法院檢察
    署檢察官偵查起訴。
    理  由
一、上揭事實，業據被告於本院審理時坦承不諱，且被告為警查
    獲後，經採集其尿液檢體送驗結果，呈嗎啡及甲基安非他命
    類陽性反應，有臺灣檢驗尖端生技醫藥股份股份有限公司97
    年1月23日出具之濫用藥物檢驗報告1份附卷可稽，足認被告
    之自白與事實相符。又被告前有如本判決事實欄所示之施用
    毒品、強制戒治執行完畢及戒治完畢後5年內再次施用毒品
    而遭法院判處徒刑之紀錄，有台灣高等法院被告前案紀錄表
    1份在卷可稽，其再為本案施用毒品犯行，顯已非毒品危害
    防制條例第20、23條所定之「初犯」或「5年後再犯」情形
    （最高法院95年度第7次刑事庭會議紀錄參照），是本件事
    證已臻明確，自應依法論科。
二、核被告所為，係犯毒品危害防制條例第10條第1 項之施用第
    一級毒品罪及同條第2 項之施用第二級毒品罪。其持有第一
    級毒品海洛因、第二級毒品甲基安非他命之低度行為，為施
    用之高度行為所吸收，均不另論罪。且按甲基安非他命或海
    洛因大多分開使用，惟於下列情況會有混用：(1)有些海洛因
    使用者喜好加入甲基安非他命以增加其舒暢感覺；(2)原先使
    用甲基安非他命者開始嘗試使用海洛因時；(3)有些海洛因成
    癮者偶而會施用安非他命來消除海洛因戒斷時出現之不舒服
    症狀；(4)有些海洛因販毒者加入甲基安非他命以增加其重量
    。這兩種藥物同時施用不會引起排斥，甚至在欣快感方面有
    被加強的可能（參見有行政院國軍退除役官兵輔導委員會臺
    北榮民總醫院於93年5 月11日北總內字第0930023372號函）
    ，是被告所稱：將甲基安非他命和海洛因同時置於吸食器內
    燒烤併行施用等語，尚非無據。復查無證據足認被告係以不
    同方法分別施用依「罪證有疑，利於被告」之原則，應認其
    係以一行為同時施用第一級、第二級毒品，為想像競合犯，
    應依刑法第55條規定，從一重以施用第一級毒品罪處斷。又
    被告有事實欄所述犯罪科刑執行紀錄，有前開臺灣高等法院
    被告前案紀錄表乙紙在卷可考，其受有期徒刑之執行完畢，
    5 年以內故意再犯本件有期徒刑以上之罪，為累犯，應依刑
    法第47條第1 項規定加重其刑。爰審酌被告屢犯毒品罪行不
    改，有事實欄所載之前案情形，顯見其戒除毒癮之意志薄弱
    ，無視於毒品對於自身健康之戕害及國家對於杜絕毒品犯罪
    之禁令，惟考量施用毒品者均具有相當程度之生理成癮性及
    心理依賴性，戒除不易，且犯罪心態與一般刑事犯罪之本質
    不同，非難性較低，暨衡以其施用毒品之動機、犯罪後坦承
    犯行之態度等一切情狀，量處如主文所示之刑。
三、扣案含海洛因之殘渣袋1 個，因內含量微無法秤重且無法析
    離之海洛因，故不問屬於犯人與否，應依毒品危害防制條例
    第18條第1 項前段之規定宣告沒收銷燬之。至查扣之注射針
    筒4 支雖係被告所有，但與被告本件施用毒品之犯行無關，
    業據被告於本院審理供明在卷，尚難依法併予沒收，附此敘
    明。
據上論斷，應依刑事訴訟法第273 條之1 第1 項、第299 條第1
項前段，毒品危害防制條例第10條第1 項、第2 項、第18條第1
項前段，刑法第11條前段、第55條、第47條，判決如主文。
本案經檢察官陳旻源到庭執行職務。
中    華    民    國    97    年    4     月    23    日
                       刑事第六庭  法  官  古秋菊
以上正本證明與原本無異。
如不服本判決，應於判決送達後10日內，向本院提出上訴狀，上
訴於臺灣高等法院。
                                   書記官  陳永訓
中    華    民    國    97    年    4     月    23    日
附錄本案論罪科刑法條全文
毒品危害防制條例第10條：
施用第一級毒品者，處6 月以上5 年以下有期徒刑。


司法院資訊處製作；財團法人民間司法改革基金會備份。
